【裁判字號】    99,易,3264
【裁判日期】    991210
【裁判案由】    竊盜
【裁判全文】
臺灣臺北地方法院刑事判決              99年度易字第3264號
公  訴  人  臺灣臺北地方法院檢察署檢察官
被      告  張玉桂
上列被告因竊盜案件，經檢察官提起公訴（99年度偵字第253360
號），因被告於準備程序進行中，就被訴事實為有罪之陳述，經
本院告知簡式審判程序意旨，並聽取公訴人及被告之意見後，本
院裁定依簡式審判程序審理，判決如下：
    主  文
張玉桂竊盜，共罪，各處有期徒刑月，如易科罰金，均以新
臺幣壹仟元折算壹日。應執行有期徒刑伍月，如易科罰金，以新
臺幣壹仟元折算壹日。
    事  實
一、
（一）張玉桂於民國82年間，因竊盜案件，經本院以93年度易字
      第389號判處有期徒刑1年確定；83年間，復因竊盜、偽造
      文書案件，經臺灣高雄地方法院以87年度易緝字第308號
      、87年度易緝字第307號，分別判處有期徒刑6月、6月確
      定；84年間，另因竊盜案件經本院以87年度易緝字第321
      號判處有期徒刑7月確定，前開3罪經本院以88年度聲字第
      58號裁定合併應執行有期徒刑1年6月；於87年又因偽造署
      押案件，經臺灣高等法院以88年度上易字第5608號判處有
      期徒刑7月確定，此部分與前開3罪經同院以89年度聲字第
      379號裁定合併應執行有期徒刑2年，並於首揭竊盜案件後
      接續執行，嗣於88年11月22日假釋出監，假釋期間付保護
      管束。
（二）於90年間，因竊盜案件經臺灣高等法院以90年度上易字第
      3091號駁回上訴，判處有期徒刑1年4月確定，後於91年間
      ，又因竊盜案件，經臺灣桃園地方法院以91年度易字第
      1995號判處有期徒刑2年6月，刑前強制工作3年確定，上
      開2罪經分別減刑後應接續執行，強制工作保安處分部分
      業於92年8月25日入高雄女子監獄執行，並於95年8月25日
      執行完畢。
（三）張玉桂於假釋期間，另因故意犯罪經宣告有期徒刑以上之
      刑而撤銷假釋，於91年6月29日入監執行殘刑，並於98 年
      3月23日再次假釋出監；於同年間，又因竊盜案件，經本
      院以98年度簡5090號分別判處拘役59日、有期徒刑3月確
      定，前開假釋再次撤銷，而於99年11月5日復入監執行殘
      刑（未構成累犯）。
（四）詎張玉桂猶不知悔改，分別基於意圖為自己不法之犯意，
      於下列時、地，竊盜他人財物，茲分述如下：
      (1)於99年8月15日，在位於臺北市信義區某棟之新光三越
        百貨公司內，徒手竊取不詳之人所有之香奈兒短夾1只
        【內有現金新臺幣（下同）1千元、不詳證件等財物】
        得手；
      (2)於99年8月下旬某日，在臺北市某處，徒手竊取不詳之
        人所有之香奈兒長夾1只（內有現金約3、4千元、不詳
        證件等財物）得手；
      (3)同日，在臺北市某處（與上開地點不同樓層），徒手竊
        取不詳之人所有之LV手提包1只（內有現金2千多元、
        iPOD等財物）得手。
        嗣於99年11月4日17時許，張玉桂因另案遭通緝經警於
        臺北市○○區○○路與武昌街口前查獲，並獲其同意後
        實施搜索，當場於其隨身攜帶包包內發現上開皮夾及手
        提包，因而獲悉上情。
二、案經臺北市政府警察局大安分局報由臺灣臺北地方法院檢察
    署檢察官偵查起訴。
    理  由
一、本件被告張玉桂所犯係死刑、無期徒刑、最輕本刑為3年以
    上有期徒刑以外之罪，其於準備程序中就被訴事實為有罪之
    陳述，經本院告知簡式審判程序之旨，並聽取公訴人及被告
    之意見後，認無不得或不宜改依簡式審判程序進行之情事，
    爰依刑事訴訟法第273條之1第1項規定，裁定改依簡式審判
    程序審理，合先敘明。
二、前揭事實，業據被告於本院審理時坦承不諱（見本院卷第
    27頁背面、第33頁背面），復有臺北市政府警察局大安分局
    扣押筆錄、扣押物品目錄表等在卷可稽，足堪認定被告前開
    自白與事實相符，應值採信。本案事證明確，被告竊盜犯行
    洵堪認定，應依法論科。
三、核被告所為，均係犯刑法第320條第1項之竊盜罪。被告所犯
    上開各罪，犯意各別，行為互異，應予分論併罰。爰審酌被
    告有如犯罪事實欄所載之前案紀錄，此有臺灣高等法院被告
    前案紀錄表乙份在卷可按，雖不構成累犯，然素行顯然不佳
    ，且於假釋管束期間均再犯竊盜案件，加以被告前經執行強
    制工作之保安處分程序，猶不思警惕之心，戒除犯罪習慣，
    竟再次犯本件竊盜罪，惟念及被告犯後坦承犯行，犯後態度
    尚稱良好，暨被告犯罪之動機、手段、智識程度等一切情狀
    ，分別量處如主文所示之刑及定應執行刑，並均諭知易科罰
    金之折算標準。
四、據上論斷，應依刑事訴訟法第273條之1第1項、第284條之1
    、第299條第1項前段，刑法第320條第1項、第41條第1項、
    第51條第5款，刑法施行法第1條之1，判決如主文。
中    華    民    國    99    年    12    月    10    日
                  刑事第十七庭  法  官  楊雅清
以上正本證明與原本無異。
如不服本判決應於收受送達後10日內向本院提出上訴書狀，並應
敘述具體理由；其未敘述上訴理由者，應於上訴期間屆滿後20日
內向本院補提理由書（均須按他造當事人之人數附繕）「切勿逕
送上級法院」。
                                書記官  吳俊龍
中    華    民    國    99    年    12    月    10    日
附錄本案論罪科刑法條全文：
中華民國刑法第320條
（普通竊盜罪、竊佔罪）
意圖為自己或第三人不法之所有，而竊取他人之動產者，為竊盜
罪，處5  年以下有期徒刑、拘役或 5 百元以下罰金。
意圖為自己或第三人不法之利益，而竊佔他人之不動產者，依前
項之規定處斷。
前二項之未遂犯罰之。

司法院資訊處製作；財團法人民間司法改革基金會備份。
